臺灣高等法院民事判決
108年度上易字第947號
上  訴  人  賓寧瑩  
訴訟代理人  李亦庭律師
被 上訴 人  李佩蘭  

訴訟代理人  劉文瑞律師
上列當事人間債務人異議之訴事件，上訴人對於中華民國108年5
月24日臺灣士林地方法院107年度訴字第1644號第一審判決提起
上訴，本院於108年12月31日言詞辯論終結，判決如下：
    主      文
原判決關於駁回上訴人後開第二項之訴，暨訴訟費用（除確定部
分外）之裁判均廢棄。
上開廢棄部分，臺灣士林地方法院一０七年度司執字第四二八四
七號清償債務強制執行事件，對上訴人所為之強制執行程序於新
臺幣壹佰壹拾叁萬玖仟貳佰伍拾元範圍內部分應再予撤銷。
第一審訴訟費用（除確定部分外）及第二審訴訟費用，均由被上
訴人負擔。
    事實及理由
一、按民事訴訟法第196條第2項前段規定，當事人意圖延滯訴訟
    ，或因重大過失，逾時始行提出攻擊或防禦方法，有礙訴訟
    之終結者，法院得駁回之。是當事人倘非意圖延滯訴訟或重
    大過失逾時提出攻擊或防禦方法，且無礙訴訟之終結，法院
    自不得予以駁回。查，上訴人於原審已提出被上訴人免除債
    務之抗辯，又於原審辯論終結日前一週提出被上訴人於民國
    103年5月29日簽署之聲明書（下稱系爭聲明書），用以補充
    證明債務免除乙節，尚難認其有何延滯訴訟，或有何重大過
    失逾時提出，亦無甚礙訴訟之終結，自應准許。
二、上訴人主張：被上訴人持伊於96年3月13日簽立借款新臺幣
    （下同）100萬元（下稱系爭款項）借據（下稱系爭借據）
    及臺灣臺北地方法院（下稱臺北地院）96年度北院公字第00
    0000000號公證書（下稱系爭公證書），於107年7月6日聲請
    原法院民事執行處以107年度司執字第42847號強制執行伊所
    有坐落臺北市○○區○○段0○段000地號土地及其上門牌號碼臺
    北市○○區○○路00○0號2樓房屋（下稱系爭執行事件）。然實
    係因被上訴人表示看好伊投資眼光，於96年3月13日匯款100
    萬元供伊操作買賣股票，並表示盈虧自負不會向伊追討，始
    依被上訴人之要求，簽立系爭借據，並辦理公證，兩造間並
    無消費借貸法律關係存在。縱認兩造間有消費借貸之法律關
    係存在，被上訴人曾以98年1月25日、100年12月10日電子郵
    件及系爭聲明書免除借款債務。另伊曾將市值約60萬元郵票
    交予被上訴人，加計伊已匯款如附表所示款項已足以清償借
    款債務，或以被上訴人自95年7月起至106年11月止，以月薪
    4萬元，聘雇伊擔任「青城書香促進會」（下稱系爭促進會
    ）幹事，積欠548萬元薪資為抵銷。爰依強制執行法第14條
    規定，求為撤銷系爭執行事件之強制執行程序之判決。
三、被上訴人則以：兩造曾為同事兼男女朋友。上訴人於96年1
    月間起，向伊借款投資股票，伊陸續出借計400萬元予上訴
    人，而其中系爭借據所載100萬元係伊於96年3月13日轉帳2
    筆各50萬元，上訴人於同日簽署系爭借據並辦理公證，兩造
    間確有消費借貸法律關係存在。又伊並無免除借款債務，上
    訴人亦未曾交付價值約60萬元郵票，而上訴人轉帳附表所示
    款項，係支付400萬元借款利息，況兩造約定年息7％之利息
    ，上訴人自97年起未足額給付，遑論清償本金。另伊未曾聘
    僱上訴人擔任系爭促進會之幹事，更無積欠薪資等語，資為
    抗辯。
四、原審為被上訴人一部勝、敗訴判決，判命系爭強制執行事件
    之強制執行程序於逾113萬9,250元部分應予撤銷（被上訴人
    就敗訴部分未聲明不服，已告確定，下不贅述），上訴人就
    原判決不利部分提起上訴，上訴聲明：㈠原判決不利上訴人
    部分廢棄；㈡上開廢棄部分，系爭強制執行事件之強制執行
    程序於113萬9,250元部分應再予撤銷。被上訴人答辯聲明：
    上訴駁回。
五、上訴人主張兩造間就系爭款項無消費借貸法律關係存在，縱
    有消費借貸法律關係存在，亦經被上訴人免除債務，或已清
    償，或以對被上訴人之薪資債權為抵銷，爰依強制執行法第
    14條規定，請求撤銷系爭執行事件之強制執行程序云云，為
    被上訴人所否認，並以前詞置辯。經查：
    ㈠按執行名義無確定判決同一之效力者，於執行名義成立前
      ，如有債權不成立或消滅或妨礙債權人請求之事由發生，
      債務人亦得於強制執行程序終結前提起異議之訴，強制執
      行法第14條第2項定有明文。而得依此項規定提起異議之
      訴者，應限於依非訟事件程序審查而許可對之強制執行之
      債務人，如准許拍賣抵押物、准許本票強制執行等可為終
      局執行名義之裁定所載之債務人，始足當之（最高法院92
      年度台上字第2138號判決意旨參照）。查被上訴人持系爭
      公證書及借據為執行名義，向原法院聲請強制執行上訴人
      財產，既為兩造所不爭，因公證法規定得為強制執行之公
      證書並無實體上確定之效力，依上開說明，上訴人自得以
      該公證書成立前之事由加以對抗被上訴人。
    ㈡次按稱消費借貸者，於當事人間必本於借貸之意思合致，
      而有移轉金錢或其他代替物之所有權於他方之行為，始得
      當之。是以消費借貸，因交付金錢之原因多端，除有金錢
      之交付外，尚須本於借貸之意思而為交付，方克成立。倘
      當事人主張與他方有消費借貸關係存在者，自應就該借貸
      意思互相表示合致及借款業已交付之事實，均負舉證之責
      任（最高法院98年度台上字第1045號判決意旨參照）。被
      上訴人主張兩造就系爭款項有消費借貸法律關係存在，上
      訴人固不爭執確有收受被上訴人所匯之系爭款項，然否認
      有消費借貸之合意存在等語。依上開說明，自應由被上訴
      人就兩造已有達成借貸意思表示合致之事實，負舉證責任
      。 
    ㈢經查：
    ⒈被上訴人固提出經公證之系爭借據為證（見原審卷第22至2
      4頁），雖系爭借據推定為真正，惟系爭借據之實質上證
      據力，仍應由法院綜合客觀證據、經驗法則、論理法則，
      依自由心證判斷之，非謂據此即可斷定兩造間存有系爭款
      項之消費借貸關係。被上訴人自陳為避免上訴人之配偶發
      現兩造交往之事實，尚虛設系爭促進會，化名為蘇斐然與
      上訴人進行交往（見原審卷第90頁、本院卷第185頁），
      復參以被上訴人於96年1月21日寄給上訴人電子郵件略以
      ：「乖乖（指被上訴人，下同）這幾天心情很好，因為可
      以解決哥（指上訴人，下同）的難題，乖乖很高興。……因
      為這是為了我倆的未來，這並不是哥花用乖的錢，是要用
      種種手法讓大姐（指上訴人之配偶，下同）不懷疑，也是
      我倆將來渡蜜月和養老的資本……。乖很清楚，其實操作這
      個是很辛苦的，内心壓力很大，要有神準眼光加上超強自
      制力，看那些基金經理人的高薪和折損率就知道了。……過
      完年乖有一筆兩百萬的投資到期，乖會先放著，看哥認為
      可以的話，我們加碼操作。乖要哥完全的放心，放手去做
      ，乖知道一定要這樣，哥才能充分發揮功力，乖不會過問
      哥進出的決策，不會問哥績效，乖也不要哥設定什麼目標
      ，就算萬一，我是說萬一，三百萬都賠掉了，乖也不會怨
      哥，而且乖的財產還有五百萬，哥不要擔心乖沒錢養老，
      乖要哥内心沒有任何負擔，不要患得患失，好嗎？乖對台
      灣的股市是很悲觀的，當然大半是因為自己不會玩，所以
      乖早就結束了自己的股票戶頭，但是再悲觀的股市也有賺
      錢的個股，乖相信哥的眼光，這樣就夠了，好嗎？哥離開
      聯徵一部分是為了乖乖的，所以乖會希望自己可以在事業
      方面幫助哥一些，一百萬的現金至少可以讓哥好操作些，
      如果這條路走得順，青城促進會可以維持下去，……乖乖很
      會賺錢存錢，哥很會投資獲利，我們這方面也這麼相配，
      ……而且我們為促進會的生存，找到一條路。當然，哥是比
      較辛苦，要操盤，但是乖會在心理上和資金上全力支持哥
      ，我們不要設定什麼目標，乖認為股市忌貪心，想多賺的
      風險會偏高，乖不要哥承擔那麼多，乖是為了讓哥比較容
      易應付大姐，希望減輕哥的負擔，才做這樣的安排，乖其
      實不想要那7％的……。當然乖了解哥的心情，不然哥會難過
      ，乖相信哥，反正賺到的錢，不管幾趴都是我倆將來共同
      生活的幸福基金。……」（見原審卷第146至147頁），又佐
      以被上訴人寄送上開電子郵件之前天即96年1月19日轉帳2
      0萬元予上訴人，以及於翌日（即同月22日）轉帳80萬元
      予上訴人等情。被上訴人向上訴人表示上開100萬元款項
      之交付原因係為「讓大姐不懷疑」、「我倆將來渡蜜月和
      養老的資本」，並表示可以在事業方面幫助上訴人，甚至
      表示農曆春節後，仍有200萬元資金加碼供上訴人投資，
      且不會過問上訴人投資股市績效、盈虧，賺到的錢都是兩
      人將來共同生活的基金，可認上訴人所辯被上訴人交付系
      爭款項予伊操作股票及期貨，以所得款項作為兩造共同生
      活基金乙節，尚非無據。再者，兩造於96年3月13日前往
      臺北地院公證，被上訴人於同日下午2時33分許、34分許
      分別匯款50萬元予上訴人，被上訴人旋於當晚9時21分許
      寄送電子郵件：「……。乖對於拿錢讓哥操作股票和期指的
      事，與其說是因為解決哥的困難而有成就感，不如說是因
      為和哥更深一層的更完美的契合而有成就感。這是乖的美
      德，像乖這種聰明性感、溫柔勤儉的女子才配當哥的老婆
      ，乖很得意的。……」（見原審卷第187至188頁），再佐以
      被上訴人於96年4月1日寄給上訴人之電子郵件記載：「……
      。乖讀硏究所時老師講，高階經理人做很複雜的決策時，
      就是因為太複雜了，所有的數字、分析等等通通不管用了
      ，他們其實是憑直覺的，但是他們的直覺不是憶測，而是
      平常下功夫、累積經驗，再加上天才，我們無法研究他們
      如何做出這些決策，他們也無法解釋，有時候對或錯也是
      憑運氣。老師講這些，是告訴我們決策支援系統、分析工
      具等的侷限性。乖覺得哥做股票和期指，就有一點像這樣
      ……。乖希望靠這條路，哥可以累積一點養老金。當然哥是
      賓家的男人，什麼風浪都不怕，可是哥總有一天會老，乖
      不要哥老了還要辛苦……。但是這個戶頭裡的錢是哥賺的，
      毫無疑問，那麼哥花用起來就沒有負擔了。……」（見原審
      卷第184至186頁），以及被上訴人於96年5月26日寄給上
      訴人之電子郵件記載：「……乖是決心不要聯徵的官位了，
      乖當哥的親親好老婆最重要，乖是哥的小母馬，是哥的傳
      令，最近多了一個頭銜：金主，這個也不錯，那哥就是乖
      的基金經理人了。……最巧的是，這些任務和基金經理人不
      會衝突到，真好，乖剛好有很多儲蓄，哥剛好很擅長投資
      ，乖和哥的結合就是這麼剛剛好。……」（見原審卷第189
      至191頁），又被上訴人於100年12月10日寄送上訴人之電
      子郵件：「乖猜得到基金會的錢差不多空了，最近股市跌
      很慘，……乖深知投資困難，在哥有生之年，乖絕對不願意
      追討那筆錢，乖本來就是這樣想的。……乖乖多麼愛哥，如
      果時光可以重來，乖的選擇不會變。乖一樣會嫁給哥，大
      概一樣會拿出這筆錢給哥。乖並不痛惜這筆錢消失，……四
      百萬直接拿來付基金會的薪水，說不定可以付二十年。乖
      原本希望這筆錢當作乖的嫁妝，這樣哥比較可以接受吧。
      只事與願違，乖氣大姐，想要做法律上的預防，最後讓哥
      誤以為乖是要哥立刻把錢全數還來」等語（見原審卷第30
      至31頁）。足認被上訴人於匯款系爭款項及辦理系爭借據
      公證之前，即以電子郵件表示是拿錢讓上訴人投資股票和
      期指，獲利屬兩造未來共同生活之用，且不論盈虧，不向
      上訴人追討，甚在兩造簽立系爭借據及辦理公證之後，又
      屢在電子郵件自稱自己為「金主」，上訴人為「基金經理
      人」，願意拿錢給上訴人，則兩造就系爭款項應無消費借
      貸之意思表示合致。
    ⒉雖被上訴人提出上訴人於101年1月5日、101年1月7日、102
      年4月12日寄送予被上訴人之電子郵件內容，用以證明上
      訴人有還款之意，兩造間存有消費借貸之法律關係云云。
      惟綜覽上訴人於101年1月5日寄送給被上訴人之電子郵件
      記載：「經過幾天來的思索，我（指上訴人）想必須把話
      與妳（指被上訴人）說個清楚；無論如何，我需先聲明沒
      有要規避那400萬債務的意思，請不要誤會。……先說到債
      權關係，印象中我沒有開口借過這筆錢，也曾聽妳保證不
      會對我催討這筆錢，甚至說"我想都沒想過會向你（在生
      前）要這筆錢"，姑且不論目的，畢竟我已收下，算經不
      起誘惑吧，或者想說自己老婆的錢就算是讓我投資吧，而
      當時會立下借據，也是不想如果萬一我早早翹了，妳還可
      以確保這些錢，可對我遺產催討，……所以當時會約定如果
      投資賺的錢就放入妳那帳戶，做為基金會發放薪水之用，
      好像也有說過若我有需要可隨意動用那裡的錢，……所以就
      算沒有賺錢，為了讓妳安心，每月還是照樣匯錢。……因為
      似乎妳承擔不起，所以我會確保妳400萬債權。……至於我
      的還錢計畫，妳可想想應該如何，但要合乎我的能力，又
      不會讓妳曝（誤繕為暴）光……。」等語（原審卷第169至1
      70頁）；及上訴人於101年1月7日寄送被上訴人電子郵件
      記載：「好吧，與其造成三方傷害，那不如讓傷害減到最
      少，雖然是不易達成，我（指上訴人）想我會盡量去做，
      雖可能不會盡如妳（指被上訴人）意，但我不會賴著不還
      ，最好還是大家都能接受的程度吧，現在要我去賣北投房
      子，或妳去執行強制，都會讓事情曝（誤繕為暴）光，而
      無法收拾，最好三思，所以過年期間大家試者讓心情沉澱
      ，順便考慮一下我的還錢計劃，年後再聯絡看怎麼簽還款
      協議吧。事已至此，也無需論誰是誰非，畢竟公說公有理
      ，婆說婆有理，不是嗎？」（見原審卷第116頁），又上
      訴人於102年4月12日寄送被上訴人電子郵件內容：「其實
      長久以來所擔心的，會讓哥睡不好的，就是對乖所簽下的
      四百萬債務，妳放心哥絕非要要賴掉這錢，只是怎麼投資
      股市，怎麼越賠越多，……雖妳曾說不會對我催討，但只要
      我活著有能力，絕不賴帳，……最好乖能在借據上，加上一
      頁，親筆寫該借據不會轉讓或繼承，除本人外任何人不得
      對賓某人催討，影本一份予我，而我借據副本則取出給我
      」等語（見本院卷第107頁）。由上開電子郵件之內容可
      知，上訴人雖有提及不會賴帳及願意協商還錢計畫，但仍
      強調本身投資失利之立場，面對被上訴人突要求還款，為
      避免造成三方傷害及戀情曝光而先提出還款計畫，又擔心
      被上訴人之家人對其催討而要求被上訴人出具聲明，可見
      上訴人雖表明還款意願，但原因並非認為有積欠被上訴人
      借款，而係本於擔心兩人戀情為上訴人之配偶所知，或擔
      心兩造間家人事後為此起糾紛之考量甚明，被上訴人執此
      主張兩造存有系爭款項之消費借貸關係云云，不足為取。
    ⒊被上訴人再提出上訴人於96年5月1日所寫給配偶之信件（
      見原審卷第171頁），證明兩造間確有系爭款項之消費借
      貸契約合意云云。惟上訴人爭執該封信件之真正（見本院
      卷第142頁），應由被上訴人舉證證明該信件確係由上訴
      人親自撰寫。惟迄至本院言詞辯論終結，未見被上訴人就
      此加以舉證，本院自無從依真實性有爭執之上開信件，遽
      認兩造間就系爭款項存有消費借貸法律關係。況縱使認為
      上訴人所書寫，然依該信件內容所載：「秀娟：……我必須
      向妳坦白一件事，我向昔日聯徵同事借了新臺幣肆佰萬圓
      ，萬一在我有生之年無法償還，她有權利強制執行我的遺
      產，萬一我雖活著但失去意識，而她來請求清償這筆借款
      ，也請妳不要阻撓。……我必須在股市和台指期貨方面多多
      努力，實在需要更多資金，而昔日聯徵同事李佩蘭相信我
      賓某人的人格，借了我肆佰萬元，……佩蘭肯在沒有任何抵
      押品條件下借出肆佰萬給我，我非常感激，希望妳能善待
      她」等語，惟其中有關400萬元是否為借貸乙節，核與被
      上訴人前揭電子郵件所載係交付上訴人投資作為兩造共同
      生活基金乙節相左，亦與上訴人之電子郵件所載上開款項
      係投資款不符，況該信件之書寫對象為上訴人之配偶，依
      兩造間於96年間交往情形而論，上訴人寫信目的無非以借
      款名義掩飾婚外情之金錢資助。至被上訴人主張附表所示
      款項係上訴人支付96年1月23日借據、96年4月24日借據、
      系爭借據之借款（共400萬元）利息，並提出國泰世華000
      000000000帳戶往來明細、存摺明細、上訴人於107年8月1
      3日寄給被上訴人之電子郵件暨所附刑事告訴狀為憑（見
      原審卷第104至113頁、第126至135頁、第237頁、第239頁
      ），為上訴人所否認。惟觀96年1月23日借據所載，上訴
      人須給付被上訴人100萬元按週年利率7％計算之利息（並
      未約定按月或按年或屆期清償，倘按月計算利息為5,833
      元，見原審卷第98頁）；又依96年4月24日借據所示，借
      款金額為200萬元，上訴人須於每年4月30日給付被上訴人
      利息14萬元（見原審卷第100頁）；再依系爭借據所載，
      上訴人須於102年3月31日借款期限屆至，本利一次攤還14
      2萬元（見原審卷第24頁），堪認上開3紙借據約定內容顯
      與附表所示款項之支付期日及金額全然不符，則被上訴人
      主張附表所示款項係上開3紙借據之借款利息，故兩造間
      就系爭款項存有消費借貸法律關係云云，自無可採。
    ⒋上訴人另主張縱認兩造間就系爭款項存有消費借貸之法律
      關係，惟經被上訴人出具系爭聲明書予以免除。雖被上訴
      人否認系爭聲明書之真正，然經法務部調查局鑑定結果，
      認系爭聲明書上「李佩蘭」印文，與被上訴人於97年6月1
      0日中國信託商業銀行保管箱印鑑卡、108年6月19日蓋用
      「李佩蘭」印文、被上訴人提供印章實物所蓋用之印文相
      同，研判應係出於同一印章，有法務部調查局108年8月5
      日調科貳字第10803291920號函附鑑定書在卷可稽（見本
      院卷第75至86頁），足認系爭聲明書上「李佩蘭」印文係
      屬真正，依民事訴訟法第358條第1項規定，自應推定系爭
      聲明書為真正。至被上訴人主張系爭聲明書上「李佩蘭」
      印文係上訴人所盜蓋，固提出上訴人於102年4月12日寄送
      被上訴人電子郵件為證（見本院卷第107頁）。雖該電子
      郵件內容記載：「……我之所以希望能像以前那樣的保管印
      章和鑰匙，就是不想有上述狀況發生，但似乎乖有疑慮，
      且我後來也認為不妥……」等語（見本院卷第107頁），惟
      僅顯示上訴人曾保管被上訴人之印鑑章，尚難證明上訴人
      有在系爭聲明書上盜蓋印鑑章，是被上訴人主張上訴人盜
      蓋上開印鑑章云云，並無足取。又依系爭聲明書記載：「
      本人李佩蘭……，由賓寧瑩君簽立之三紙總金額共新台幣四
      百四十二萬元，並經法院公證之借據，借據款項是做為本
      人進賓家門，成為賓家媳婦之嫁妝，上開借據合約到期日
      即為該借據協議清償日，其三紙借據合約日期均已屆至，
      均應視為已清償，本人家人日後絕不可持上開借據，要求
      賓君償還……。」（見原審卷第268頁），再與被上訴人於9
      6年1月21日、96年3月13日、96年5月26日電子郵件中提及
      其為上訴人妻子、老婆、好伴侶、嫁給哥，並稱呼上訴人
      為老公等情節相互勾稽，足認被上訴人於出具系爭聲明書
      前，主觀上認定自己為上訴人妻子、配偶，則其在系爭聲
      明書中重申「視為已清償」，其家人不得持借據要求上訴
      人償還款項，顯見被上訴人確以系爭聲明書免除上訴人系
      爭款項之借款債務至明。
    ㈣從而，依被上訴人所提上開證據，無法證明兩造間就系爭
      借據有消費借貸之合意可言，又縱認兩造間就系爭款項成
      立消費借貸契約，亦經上訴人出具系爭聲明書免除該債務
      。是上訴人依強制執行法第14條規定，請求系爭執行事件
      於113萬9,250元範圍內之強制執行程序應再予撤銷，為有
      理由。至上訴人其他所為清償及抵銷之主張部分，本院無
      庸再予論述，併此敘明。 
六、綜上所述，上訴人依強制執行法第14條規定，請求系爭執行
    事件，對上訴人所為強制執行程序於113萬9,250元範圍內應
    再予撤銷，為有理由，應予准許。從而，原審就上開應准許
    部分，為上訴人敗訴之判決，尚有未洽。上訴論旨指摘原判
    決此部分不當，求予廢棄改判，為有理由，爰由本院廢棄改
    判如主文第二項所示。
七、本件事證已臻明確，兩造其餘之攻擊或防禦方法及所用之證
    據，經本院斟酌後，認為均不足以影響本判決之結果，爰不
    逐一論列，附此敘明。
八、據上論結，本件上訴為有理由，依民事訴訟法第450條、第7
    8條，判決如主文。
中　　華　　民　　國　 109　　年　　1 　　月　　14　　日
                  民事第四庭    
                      審判長法  官  傅中樂
                            法  官  周祖民
                            法  官  趙伯雄
正本係照原本作成。
不得上訴。
中　　華　　民　　國　　109 　年　　1 　　月　　15　　日
　　　　　　　　　  　　　　書記官  陳韋杉              












              
附表：（上訴人交付被上訴人款項明細）
編號 時間 金額 交付方式（帳戶號碼部分基於個資予以隱匿，內容詳卷） 1 96.2.1 5萬4,321元 自上訴人所開立之國泰世華帳戶電子轉入被上訴人所開立之國泰世華000000000000帳戶 2 96.3.30 1萬4,000元 同上 3 96.4.30 3萬8,000元 同上 4 96.5.31 3萬1,000元 同上 5 96.6.29 4萬元 同上 6 96.7.31 3萬4,000元 同上 7 96.8.31 2萬元 同上 8 96.10.1 3萬5,000元 同上 9 96.10.31 2萬3,000元 同上 10 96.11.30 2萬3,000元 同上 11 96.12.31 2萬3,000元 同上 12 97.1.31 3萬2,000元 同上 13 97.2.29 2萬3,000元 同上 14 97.3.31 3萬元 同上 15 97.4.29 2萬3,000元 同上 16 97.5.30 2萬3,000元 同上 17 97.6.30 2萬3,000元 同上 18 97.7.30 2萬3,000元 同上 19 97.9.1 2萬3,000元 同上 20 97.9.29 2萬3,000元 同上 21 97.10.31 2萬3,000元 同上 22 97.12.1 2萬3,000元 同上 23 97.12.31 2萬3,000元 同上 24 98.2.2 1萬2,000元 同上 25 98.2.27 1萬2,000元 同上 26 98.3.31 1萬2,000元 同上 27 98.4.30 1萬2,000元 同上 28 98.6.1 1萬2,000元 同上 29 98.6.29 1萬2,000元 同上 30 98.7.31 1萬2,000元 同上 31 98.8.31 1萬2,000元 同上 32 98.9.30 1萬2,000元 同上 33 98.11.2 1萬2,000元 同上 34 98.12.1 1萬2,000元 同上 35 98.12.30 1萬2,000元 同上 36 99.2.1 1萬2,000元 同上 37 99.3.1 1萬2,000元 同上 38 99.3.31 1萬2,000元 同上 39 99.4.30 1萬元 同上 40 99.5.31 1萬元 同上 41 99.6.30 1萬元 同上 42 99.8.2 1萬元 同上 43 99.8.31 1萬元 同上 44 99.9.30 1萬元 同上 45 99.11.1 1萬元 同上 46 99.11.30 1萬元 同上 47 100.1.3 1萬元 同上 48 100.1.31 1萬元 同上 49 100.3.1 1萬元 同上 50 100.3.31 1萬元 同上 51 100.4.29 1萬元 同上 52 100.5.31 1萬元 同上 53 100.6.30 1萬元 同上 54 100.8.1 8,000元 同上 55 100.8.31 8,000元 同上 56 100.9.29 8,000元 同上 57 100.10.31 8,000元 同上 58 100.11.30 8,000元 同上 59 101.1.31 1萬2,000元 同上 60 101.2.29 6,000元 同上 61 101.4.2 6,000元 同上 62 101.4.30 6,000元 同上 63 101.5.31 6,000元 同上 64 101.7.2 6,000元 同上 65 101.7.31 6,000元 同上 66 101.8.31 6,000元 同上 67 101.10.1 6,000元 同上 68 101.10.31 6,000元 同上 69 101.11.30 6,000元 同上 70 102.1.2 6,000元 同上 71 102.1.31 6,000元 同上 72 102.3.1 6,000元 同上 73 102.4.1 6,000元 同上 總  計  109萬3,321元